【裁判字號】    98,交聲,1464
【裁判日期】    980626
【裁判案由】    交管條例聲異
【裁判全文】
臺灣板橋地方法院交通事件裁定        98年度交聲字第1464號
原處分機關  交通部公路總局臺北區監理所
異  議  人  乙○○
上列受處分人因違反道路交通管理處罰條例事件，對於交通部公
路總局臺北區監理所中華民國98年5 月12日所為北監自裁字第裁
40-AEX309924號裁決處分，聲明異議，本院裁定如下：
    主  文
異議駁回。
    理  由
一、原處分意旨略以：異議人即受處分人乙○○於民國98年3 月
    11日12時40分許，駕駛車牌號碼ZV-2697 號自小貨車，行經
    台北市○○路486 巷口時，因「汽車駕駛人行駛道路使用手
    持行動電話撥接」之違規事實，經警攔停舉發，異議人到案
    提出申訴，復經原處分機關向原舉發單位查證後，仍認異議
    人違規屬實，遂依道路交通管理處罰條例第31條之1 （裁決
    書漏載「之1 」，應予補充更正）第1 項之規定，裁處罰鍰
    新臺幣（下同）3,000 元。
二、異議意旨略以：因異議人無戴錶之習慣，遭舉發當時只是拿
    手機起來看時間，就被員警攔查，但其並無撥接行動電話，
    爰聲明異議，請求撤銷上開處分云云。
三、按汽車駕駛人於行駛道路時，使用手持式行動電話進行撥接
    或通話者，處3 千元罰鍰，道路交通管理處罰條例第31條之
    1 第1 項定有明文。查：
(一)、異議人於98年3 月11日12時40分許，駕駛車牌號碼ZV-2697
    號自小貨車，行經台北市○○路486 巷口時，遭台北市政府
    警察局萬華分局東園街派出所員警甲○○以異議人有「汽車
    駕駛人行駛道路使用手持行動電話撥接」之違規事實，攔停
    後掣單舉發乙節，有臺北市政府警察局98年3 月11日北市警
    交字第AEX309924 號舉發違反道路交通管理事件通知單在卷
    可稽。
(二)、異議人雖執前詞置辯，否認有何交通違規情事，然現場目擊
    證人即台北市政府警察局萬華分局東園街派出所員警甲○○
    於本院審理中具結後證稱：（因為舉發異議人在98年3 月11
    日12點40分，在萬大路486 巷口處有汽車駕駛人行駛道路使
    用手持行動電話的交通罰單填單人上的職戳章是你的名義，
    所以今日請你到庭作證，釐清本案，本件罰單是否是你所舉
    發的）是的（請陳述舉發的過程）當初我在萬大路486 巷口
    進行交通稽查，我是定點。我著制服，當事人駕駛zv2697自
    小貨車，我站在萬大路上，至於異議人當時是迎面而來，或
    是巷子裡轉出來，因為三個月了，我不太記得。我當時看到
    異議人用手拿行動電話在耳朵旁邊，所以將異議人攔下來（
    對於異議人說當時他是要看手機上的時間，所以才拿手機，
    並無撥接有何意見）看手機是用眼睛看，不是用耳朵看，異
    議人是有撥電話，講電話吧，要不然幹嘛把手機放在耳朵旁
    邊，而我確實有看到異議人在講電話，也就是嘴巴有在動（
    你將異議人攔停後，是對異議人說你開車講手機）是的（異
    議人對此有何反應）他當下跟我說是在看時間，但是我告訴
    他看時間怎麼會用耳朵看（你有無去看異議人的手機是否在
    攔他下來的時點有撥接的紀錄）沒有，我沒有看（異議人是
    否有跟你講那你看我的手機來證明我沒有撥接）他也沒有這
    樣講，他只是強調他是在看時間而已等語綦詳（見本院98年
    6 月22日訊問筆錄）；可知證人甲○○係於定點執行勤務之
    際，因見異議人於駕駛自小貨車時，竟將行動電話貼於耳際
    ，始將異議人攔停至路邊等情甚為明確，茲證人既正執行勤
    務之際，對前方行駛車輛動向，自特別留意而無錯看或誤判
    之虞；況證人就本件如何查獲舉發之經過，於本院審理中到
    庭結證綦詳如上，其證述舉發過程連續而完整，顯見其記憶
    深刻，益徵其應無誤判之虞；佐以證人業到庭簽立證人結文
    具結擔保其證述之真實性，且在負擔偽證罪之心理處罰狀態
    下，證述受處分人經認定違規及舉發之經過，而依本件卷存
    證據資料並無何積極證據足資證明證人上述證述係屬虛偽，
    亦無足以令人顯信證人之證述為不可採之品格證據或前科證
    據存在，堪信證人之證言為真實；況執勤員警本其維護交通
    秩序安全職責所為之舉發，亦應受到合法正確之推定，參酌
    異議人苟無汽車駕駛人行駛道路使用手持行動電話撥接之違
    規事實，則其遭員警當場攔停告以前揭違規事由，當可逕自
    出示斯時所持行動電話與員警檢視有無撥接紀錄，即可立杜
    爭議，詎異議人亦未如此，益徵證人證述應可信實；異議人
    以前詞否認有上開交通違規行為，即無足取。
(三)、至異議人雖提出其所使用之行動電話號碼為0986***785號之
    通話明細單1 份證明其於舉發當時其所有之上揭電話確無通
    話紀錄，然異議人除上開行動電話門號外，是否尚有其他門
    號？且上開行動電話是否為異議人前開違規時所使用，抑或
    另持有他人之行動電話加以使用，已屬無從查證，然異議人
    於遭舉發當時，確有汽車行駛於道路時，使用手持式行動電
    話撥接之違規事實，事證如前，自無從以異議人所提出之行
    動電話號碼0986***785號之通話明細單顯示該門號於違規當
    時並無通話記錄，即認證人前開所證不實；從而，本件異議
    人所辯上情，難以遽信而無足取，併此敘明。
四、綜上所述，受處分人即異議人於上述時、地，駕駛自小貨車
    行駛於道路時使用手持式行動電話撥接，其違規事實既臻明
    確，則原處分機關引用前開道路交通管理處罰條例第31條之
    1 第1 項規定，裁處異議人罰鍰3,000 元，於法核無不當，
    應予維持，本件異議為無理由，應予駁回。
據上論斷，應依道路交通管理處罰條例第87條第2 項，道路交通
案件處理辦法第19條，裁定如主文。
中    華    民    國    98    年    6     月    26    日
                  交通法庭法  官  陳明偉
以上正本證明與原本無異。
如不服本裁定應於送達後5 日內向本院提出抗告狀。
                          書記官  陳玉心
中    華    民    國    98    年    6     月    26    日


司法院資訊處製作；財團法人民間司法改革基金會備份。
